臺灣高雄地方法院民事裁定　　　　　　　95年度家抗字第42號
再 抗 告人　乙○○
　　　　　　戊○○
相　對　人　丙○○
法定代理人　丁○○
法定代理人　甲○○
再抗告人與相對人間聲請認可收養子女事件，再抗告人對於民國
95年12月25日本院95年度家抗字第42號第二審裁定，提起再抗告
，本院裁定如下：
  主  文
再抗告駁回。
再抗告程序費用新臺幣壹仟元由再抗告人負擔。
  理  由
一、按，「抗告法院之裁定，以抗告不合法而駁回者，不得再為
    抗告。但得向原法院提出異議。」、「前項異議，準用民事
    訴訟法第484條第2項及第3項之規定。」、「除前2項之情形
    外，對於抗告法院之裁定再為抗告，僅得以其適用法規顯有
    錯誤為理由，並經原法院之許可者為限。」、「前項許可，
    以原裁定所涉及之法律見解具有原則上重要性者為限。」、
    「民事訴訟法第436條之3第3項、第4項及第436條之6之規定
    ，於第3項之抗告準用之。」，非訟事件法第45條定有明文
    。而所謂適用法規顯有錯誤，係指確定裁判違背法規或現存
    判例解釋者，或抗告法院所為之裁定，就其取捨證據自行確
    定之事實，適用法規所持法律上判斷顯有錯誤而言；至抗告
    法院認定事實錯誤，或就當事人提出之事實或證據疏於調查
    或漏未斟酌，僅生調查證據是否妥適或裁定不備理由之問題
    ，均與適用法規顯有錯誤有間，有最高法院63年台上字第88
    0 號判例及71年台再字第210號判例之意旨可資參照。又所
    謂原則上之重要性，係指該再抗告事件所涉及之法律問題，
    意義重大而有加以闡釋之必要者而言。故當事人對於抗告法
    院之裁定再為抗告，如以其違背法令為理由，對於該裁定如
    何違背法令，應有具體之指摘，否則，其再抗告即難認為合
    法，自應依上開非訟事件法第45條第5項準用民事訴訟法第
    436條之3第3項之規定裁定駁回其再抗告。
二、再抗告意旨略以：再抗告人乙○○與戊○○夫婦二人已試收
    養相對人即被收養人丙○○近1 年以上之期間，再抗告人二
    人係共同配合照顧被收養人，並做好每一項照顧之必要動作
    與方法；被收養人亦健康順利、快樂活潑成長，沒有任何不
    適應之情形；再抗告人乙○○也天天參與照顧被收養人之工
    作，已勝任做一個父親之角色；被收養人並已叫再抗告人二
    人為爸爸媽媽；再抗告人二人與被收養人已組成一個美滿幸
    福之家庭。另再抗告人乙○○係與抗告人戊○○商談後始決
    定收養被收養為養子，再抗告人乙○○其實係有強烈之意願
    收養被收養人，其於接受訪視時所表示之收養意願並非強烈
    等語，其實是因為再抗告人乙○○不擅言詞表達而遭誤解。
    又再抗告人二人係公務員家庭，知識深廣度夠，經濟穩定，
    比被收收養人之父母丁○○及甲○○均豐富，另被收養人之
    父母最近又生下其他子女，經濟供給情況更加不足，其二人
    於受訪視時雖曾稱不是因為養不起才要出養等語，但此是因
    為面子問題，才會如此說。綜上情形，由再抗告人二人收養
    被收養人，是有必要性、妥當性、適當性等，為此，爰提起
    本件再抗告，請求廢棄原第一審及第二審之駁回裁定，改為
    准予認可本件收養等語。
三、經查，再抗告人之上開再抗告意旨，並非以原審裁定有何違
    背法令之理由做為再抗告之理由，亦未具體表明原審有如何
    違背法令之處，或有何消極不適用何一法規或判例之違法，
    而仍係執其二人於原審所主張之其等有何適合收養被收養人
    之事實問題，做為再抗告之理由，而就原法院取捨證據、認
    定事實之職權行使指摘其為不當；且依再抗告意旨之上開內
    容，亦不足以認原審裁定所涉及之法律見解有何原則上之重
    要性，依首開法條之規定及說明，其再抗告即非合法，不應
    許可，應予駁回。
四、據上論結，本件再抗告為不合法，依非訟事件法第45條第5
    項、第21條第2項、第24條第1項，民事訴訟法第436條之3第
    3項、第95條、第78條，裁定如主文。
中　　華　　民　　國　　96　　年　　5 　　月　　14　　日
                    家事庭審判長法  官  廖家陽
                                法  官  楊佩蓉
                                法  官  郭文通
上為正本係照原本作成
如不服本裁定應於送達後10日內向本院提出在抗告狀，並繳納裁
判費新台幣1,000元。
中　　華　　民　　國　　96　　年　　5 　　月　　14　　日
                                書記官  張琇晴
